【裁判字號】    97,易,85
【裁判日期】    970306
【裁判案由】    竊盜
【裁判全文】
臺灣臺南地方法院刑事判決                97年度易字第85號
公  訴  人  臺灣臺南地方法院檢察署檢察官
被      告  丙○○
上列被告因竊盜案件，經檢察官提起公訴（96年度偵字第8671號
、第8672號、第8673號），被告於本院準備程序中就被訴事實為
有罪之陳述，經本院裁定適用簡式審判程序，判決如下：
    主  文
丙○○共同攜帶兇器竊盜，累犯，處有期徒刑壹年肆月，減為有
期徒刑捌月；又攜帶兇器竊盜，累犯，處有期徒刑拾月，減為有
期徒刑伍月；又攜帶兇器竊盜，累犯，處有期徒刑拾月，減為有
期徒刑伍月，扣案強力壓剪貳支及鐵條柒條，均沒收。應執行有
期徒刑壹年肆月，扣案強力壓剪貳支及鐵條柒條，均沒收。
    事實及理由
一、本件犯罪事實：丙○○前於民國92年間，因違反毒品危害防
    制條例案件，經臺灣板橋地方法院以92年度訴字第537號判
    決判處有期徒刑8月及4月，應執行有期徒刑10月確定，甫於
    93年10月31日縮刑期滿執行完畢。詎仍不知悔改，竟：(1)夥
    同李政勳（另由臺灣板橋地方法院96年度易字第1393號判決
    判處有期徒刑1年4月確定），共同意圖為自己不法所有，接
    續於附表編號1、2、3所示之時、地，持客觀上足供兇器使
    用之扳手13支、螺絲起子6支、活動扳手4支、油壓剪2支、
    剖線器1支、老虎夾3支、砂輪機1個、鋼絲鉗2支、鐵鎚2支
    、鋸子3支、抓釘器1支、補充刀片2支、美工刀6支及水果刀
    1支，以自備電桿用安全帶攀爬設於該處之電線桿，並以上
    開工具剪斷如附表所示之PVC風雨線而竊取之，得手後再將
    贓物置放於車牌號碼LN-1851號自用小客車車內，並由李政
    勳駕駛該車搭載丙○○離開現場，嗣於同日凌晨5時許，為
    警在宜蘭縣蘇澳鎮國道五號蘇澳收費站旁新馬路攔檢盤查，
    始循線查悉上情，並扣得扳手13支、螺絲起子6支、活動扳
    手4支、油壓剪2支、剖線器1支、老虎夾3支、鋼絲鉗2支、
    鐵鎚2支、鋸子3支、抓釘器1支、補充刀片2支、美工刀6 支
    、水果刀1支、勾式電壓電流器1個、塑膠手套1對、砂輪機1
    臺、螺絲（長）燈桿10個、安全帶燈桿1個、棉手套1組、膠
    布3個、工具袋1個、安全帽2頂、工具箱1個、手電筒1支等
    物。(2)丙○○復意圖為自己不法之所有，於95年8月4日凌晨
    4時5分許，駕駛其所承租之車牌號碼EE-8517號自用小貨車
    ，至宜蘭縣頭城鎮下埔養殖區，持客觀上足供兇器使用之小
    型剪刀1支，竊取宜蘭縣頭城鎮鎮○○○○○路燈編號為16
    至20號、直徑22平方公釐之路燈電纜線500公尺，得手後將
    上開電纜線置於上開自用小貨車後車廂內，並用綠色帆布蓋
    住，嗣經陳文隆、林天賜發現而報警查獲，並扣得上開電纜
    線500公尺。(3)丙○○另意圖為自己不法之所有，於95年8
    月27日凌晨4時30分許，在宜蘭縣礁溪鄉○○村○○路41號
    ，持客觀上足供兇器使用之強力壓剪2支及攀爬電線桿插孔
    專用之鐵條7條，以上開鐵條攀爬設於上址之電線桿，再以
    上開強力壓剪剪斷宜蘭縣礁溪鄉公所所有規格14mm之路燈電
    纜線700公尺後竊取之，得手後將上開電纜線捆捲暫置於宜
    蘭縣礁溪鄉○○村○○路124號前方100公尺處，嗣吳雪容見
    丙○○於該處形跡可疑而報警處理，始循線查悉上情，並扣
    得上開強力壓剪2支及鐵條7條。
二、上開犯罪事實之證據：
（一）被告於檢察官偵查中及本院審理時之自白。
（二）犯罪事實(1)：證人即同案被告李政勳之證言、證人即被害
      人戊○○、丁○○、乙○○之證言；扣案扳手13支、螺絲
      起子6支、活動扳手4支、油壓剪2支、剖線器1支、老虎夾
      3支、鋼絲鉗2支、鐵鎚2支、鋸子3支、抓釘器1支、補充
      刀片2支、美工刀6支、水果刀1支、勾式電壓電流器1個、
      塑膠手套1對、砂輪機1臺、螺絲（長）燈桿10個、安全帶
      燈桿1個、棉手套1組、膠布3個、工具袋1個、安全帽2 頂
      、工具箱1個、手電筒1支，贓物認領保管單3紙，及照片
      32幀。
（三）犯罪事實(2)：證人即被害人劉厚漢之證言、證人林天賜、
      陳文隆、吳思樺之證言；卷附小貨車出租合約書影本、通
      聯紀錄各1份、照片24幀，及扣案電纜線500公尺。
（四）犯罪事實(3)：證人即被害人吳錦泉之證言、證人吳雪容之
      證言；卷附扣押物品清單、贓物認領保管單各1紙、照片6
      幀，及扣案強力壓剪2支、鐵條7條。。
三、按所謂兇器，其種類並無限制，凡客觀上足對人之生命、身
    體、安全構成威脅，具有危險性之兇器均屬之，且祇須行竊
    時攜帶此種具有危險性之兇器為已足，並不以攜帶之初有行
    兇之意圖為必要，最高法院79年台上字第5253號判例意旨可
    資參照。被告於犯罪事實(1)所攜帶之美工刀6支及水果刀1支
    等物，犯罪事實(2)之小型剪刀1支，以及犯罪事實(3)之強力
    壓剪2支及鐵條7條，均質地堅硬，客觀上足對人之生命、身
    體及安全構成威脅。核被告上開所為，均係犯刑法第321條
    第1項第3款之加重竊盜罪。其於附表編號1至3所示之竊盜犯
    行，與另案被告李政勳間，有犯意聯絡及行為分擔，均為共
    同正犯。又其如附表編號1至3所示之三次竊盜行為，時間、
    地點密接，各次竊盜行為之獨立性薄弱，依一般社會通念，
    難以強行分割，應屬反覆性的構成要件實現之接續犯，且此
    部分與附表編號4、5所犯之罪，犯意各別，行為互殊，應予
    分論併罰之。另被告前於92年間，因違反毒品危害防制條例
    案件，經臺灣板橋地方法院92年度訴字第537號判決判處應
    執行有期徒刑10月確定，甫於93年10月31日縮刑期滿執行完
    畢，有臺灣高等法院被告前案紀錄表附卷為憑，其於受有期
    徒刑執行完畢後5年以內故意再犯本件有期徒刑以上之各罪
    ，均為累犯，均應依法加重其刑。爰審酌被告已有竊盜前科
    ，素行不佳，且正值青壯，卻思不勞而獲之犯罪動機、手段
    、目的，竊取電纜線所生之危害，及坦承犯行之犯後態度等
    一切情狀，分別量處如主文所示之刑。又被告前揭犯行均發
    生在96年4月24日以前，且其罪名及宣告刑悉合於中華民國
    96年罪犯減刑條例，爰均減其刑，併定其應執行刑；且依大
    法官會議釋字第144號：「數罪併罰中之一罪，依刑法規定
    得易科罰金，若因與不得易科之他罪併合處罰結果而不得易
    科罰金時，原可易科部分所處之刑，自亦無庸為易科折算標
    準之記載。」之意旨，減刑部分不另為易科罰金折算標準之
    諭知。
四、犯罪事實(3)扣案之強力壓剪2支及鐵條7條，均為被告所有供
    其犯罪所用，業據被告供承在卷（96年度偵字第8672號偵查
    卷第22頁），爰依刑法第38條第1項第2款宣告沒收；而犯罪
    事實(1)扣案之扳手13支、螺絲起子6支、活動扳手4支、油壓
    剪2支、剖線器1支、老虎夾3支、鋼絲鉗2支、鐵鎚2支、鋸
    子3支、抓釘器1支、補充刀片2支、美工刀6支、水果刀1 支
    、勾式電壓電流器1個、塑膠手套1對、砂輪機1臺、螺絲（
    長）燈桿10個、安全帶燈桿1個、棉手套1組、膠布3個、工
    具袋1個、安全帽2頂、工具箱1個、手電筒1支等物，業經另
    案被告李政勳竊盜案中沒收，犯罪事實(2)之小型剪刀1支，
    則未經扣案，為免日後執行之困難，上開物品爰均不宣告沒
    收，附此敘明。
據上論斷，應依刑事訴訟法第273條之1第1項、第299條第1項前
段、第310條之2、第454條，刑法第28條、321條第1項第3款、第
47條第1項、第51條第5款、第38條第1項第2款，中華民國96年罪
犯減刑條例第2條第1項第3款、第7條、第10條第1項，判決如主
文。
本案經檢察官甲○○到庭執行職務
中    華    民    國    97    年    3     月    6     日
                  刑事第十二庭  法  官  魏玉英
以上正本證明與原本無異。
如不服本判決應於收受本判決後10日內向本院提出上訴書狀，並
應敘述具體理由。如未敘述上訴理由者，應於上訴期間屆滿後20
日內向本院補提理由書狀（均須按他造當事人之人數附繕本）「
切勿逕送上級法院」。
                                書記官  曾盈靜
中    華    民    國    97    年    3     月    6     日
附錄本案論罪科刑法條全文
中華民國刑法第321條
犯竊盜罪而有左列情形之一者，處6月以上、5年以下有期徒刑：
一  於夜間侵入住宅或有人居住之建築物、船艦或隱匿其內而犯
    之者。
二  毀越門扇、牆垣或其他安全設備而犯之者。
三  攜帶兇器而犯之者。
四  結夥三人以上而犯之者。
五  乘火災、水災或其他災害之際而犯之者。
六  在車站或埠頭而犯之者。
前項之未遂犯罰之。
附表：
┌──┬────┬───────┬───────┬───┐
│編號│時間    │行竊地點      │竊取物品      │被害人│
├──┼────┼───────┼───────┼───┤
│ 1  │95年7月 │宜蘭縣五結鄉五│規格22平方公釐│臺灣電│
│    │22日凌晨│結路二段161號 │、長25公尺之  │力公司│
│    │2時許   │附近          │PVC風雨線3條  │      │
├──┼────┼───────┼───────┼───┤
│ 2  │95年7月 │宜蘭縣蘇澳鎮新│規格2/0、長度5│臺灣電│
│    │22日凌晨│城北路7之15號 │公尺之PVC風雨 │力公司│
│    │2時30分 │附近          │線2條         │      │
│    │許      │              │              │      │
├──┼────┼───────┼───────┼───┤
│ 3  │95年7月 │宜蘭縣蘇澳鎮○○路燈編號254、2│宜蘭縣│
│    │22日凌晨│城北路7之15號 │56、257、259、│蘇澳鎮│
│    │3時許   │廢棄工廠旁    │261、279、280 │公所  │
│    │        │              │號電桿電線、規│      │
│    │        │              │格14平方公釐、│      │
│    │        │              │長177.1公尺之 │      │
│    │        │              │PVC風雨線     │      │
├──┼────┼───────┼───────┼───┤
│ 4  │95年8月4│宜蘭縣頭城鎮○○路燈編號為16至│宜蘭縣│
│    │日凌晨4 │埔養殖區      │20號直徑22平方│頭城鎮│
│    │時5分許 │              │公釐之路燈電纜│鎮公所│
│    │        │              │線500公尺     │      │
├──┼────┼───────┼───────┼───┤
│ 5  │95年8月 │宜蘭縣礁溪鄉玉│規格14平方公釐│宜蘭縣│
│    │27日凌晨│光村瑪僯路41號│之路燈電纜線  │礁溪鄉│
│    │4時30分 │              │700公尺       │公所  │
│    │許      │              │              │      │
└──┴────┴───────┴───────┴───┘


司法院資訊處製作；財團法人民間司法改革基金會備份。
